【裁判字號】    90,上易,1745
【裁判日期】    900705
【裁判案由】    傷害
【裁判全文】
臺灣高等法院刑事判決                  九十年度上易字第一七四五號
    上  訴  人
    即  被  告  甲○○
右上訴人，因傷害案件，不服臺灣台北地方法院，九十年度易字第一九三號，中華民
國九十年四月九日第一審判決（起訴案號：臺灣台北地方法院檢察署八十九年調偵字
第八三一、八三二號）提起上訴，本院判決如左：
    主      文
上訴駁回。
    事      實
上訴人即被告甲○○與乙○○係夫妻關係，為家庭暴力防制法所稱之家庭成員。甲○
○於民國八十九年八月十日凌晨一時四十分許，在位於臺北市○○街○段一五一號八
樓住宅內，因懷疑乙○○竊取其所有新臺幣（下同）三萬元，乃將正在睡覺之乙○○
叫醒質問此事，乙○○否認有偷竊行為，甲○○於是心生不滿，基於傷害之犯意，用
右手重擊坐在床上之乙○○頭部及頸部四、五下，並用右腳踢乙○○之左肩及背部，
致乙○○受有前頸部皮下瘀血、左肩部挫傷、腰部挫傷等傷害。之後，乙○○為防止
甲○○再行毆打，欲起身下床，惟因頭暈，不慎跌倒在地，左腳膝蓋碰到床邊櫃子，
俟站起來後，因頭部仍暈昡，站立不穩，致頭部前額部分撞到右邊櫃子，乙○○因而
倒地不起，甲○○遂以電話通知乙○○姐姐陳淑鈴來處理，俟陳淑鈴到達後，始打電
話請救護車將乙○○送至醫院治療。案經乙○○訴由臺北市政府警察局萬華分局報請
臺灣臺北地方法院檢察署檢察官偵查起訴。
    理      由
一、訊據上訴人即被告甲○○固坦承於右揭時地因懷疑乙○○偷竊而毆打乙○○左右
    臉頰各一下之事實，然矢口否認有其餘傷害犯行，辯稱乙○○額頭受傷是其自己
    撞到櫃子所致，右腳膝蓋擦傷則是之前因騎摩託車跌倒造成云云。
二、唯查：被告如何用手重擊告訴人乙○○頭部及頸部四、五下，並用腳踢告訴人乙
    ○○左肩及背部等情，業據告訴人乙○○指訴綦詳，復經證人陳淑鈴即被告之姐
    姐到庭證述伊見到乙○○時，膝蓋有紅腫及流血，額頭亦有紅腫，到醫院時醫生
    檢查發現胸部左半部、頸部及背部近腰部的部分皆紅腫等語（見原審法院九十年
    三月三十日訊問筆錄）及證人洪偉翔即臺北市政府警察局漢中派出所警員到庭證
    稱乙○○至派出報案，伊負責受理、作筆錄，乙○○走路有點受傷的感覺，一拐
    一拐的，感覺好像有受傷不敢使力的樣子等詞（見原審法院九十年三月八日訊問
    筆錄）明確，並有與告訴人乙○○所述受傷情形相符之臺北市立和平醫院診斷書
    、天德中醫綜合醫院診斷證明書、照片、報案三聯單、臺北市立和平醫院函附之
    急診病歷在卷可稽，被告辯稱顯係卸責之詞，不可採信。本件事證明確，被告犯
    行堪予認定，應依法論科。
三、原審法院認被告甲○○所為，係犯刑法第二百七十七條第一項之傷害他人身體罪
    。因而審酌被告不顧夫妻之情，僅因懷疑告訴人偷竊三萬元而犯下本案之情節，
    並參酌告訴人受傷之程度，暨被告犯後態度等一切情狀，量處以有期徒刑三月，
    以資懲儆。又被告行為後，刑法第四十一條業經修正，並於九十年一月十日經總
    統公布施行，原條文修正為：「犯最重本刑為五年以下有期徒刑之刑之罪，而受
    六個月以下有期徒刑或拘役之宣告，因身體、教育、職業、家庭之關係或其他正
    當事由，執行顯有困難者，得以一元以上三元以下折算一日，易科罰金。但確因
    不執行所宣告之刑，難收矯正之效，或難以維持法秩序者，不在此限。」並改列
    為第一項，此修正對被告並無不利，自應適用裁判時即修正後之刑法第四十一條
    第一項規定諭知易科罰金之折算標準。經核，認事用法，全無不當，上訴人上訴
    要旨仍否認有傷害犯行，非有理由，應予駁回。
據上論斷，應依刑事訴訟法第三百六十八條，判決如主文。
本案經檢察官陳維練到庭執行職務。
中    華    民    國      九十    年      七        月       五         日
                          臺灣高等法院刑事第一庭
                              審判長法  官  李  相  助
                                    法  官  蔡  光  治
                                    法  官  王  振  興
右正本證明與原本無異。
不得上訴。
                                    書記官  賴  淑  真
中    華    民    國      九十    年      七        月       六         日
附錄：本案論罪科刑法條全文
刑法第二百七十七條
傷害人之身體或健康者，處三年以下有期徒刑、拘役或一千元以下罰金。
犯前項之罪，因而致人於死者，處無期徒刑或七年以上有期徒刑，致重傷者，處三年
以上、十年以下有期徒刑。


司法院資訊處製作；財團法人民間司法改革基金會備份。
